臺灣高等法院臺南分院刑事判決
110年度交上易字第511號
上  訴  人  
即  被  告  趙仕翔


上列上訴人因過失傷害案件，不服臺灣臺南地方法院110年度交
易字第502號中華民國110年8月25日第一審判決（起訴案號：臺
灣臺南地方檢察署110年度偵字第413號），提起上訴，本院依簡
式審判程序審理，判決如下：
    主  文
上訴駁回。
趙仕翔緩刑貳年。
    事  實
一、趙仕翔於民國109年9月20日17時36分許，駕駛車牌號碼00-0
　　000號自用小客車沿臺南市○○區○○○路由南往北方向行駛，行
    駛至該路與○○路○段之交岔路口時，原應注意汽車行駛至交
    岔路口，其行進、轉彎，應遵守燈光號誌指示，及轉彎車應
    讓直行車先行，且當時天候晴、有日間自然光線、柏油路面
    乾燥、無缺陷、道路無障礙物、視距良好，並無不能注意之
    情事，卻疏未注意，逕行闖越紅燈，且貿然右轉（原判決誤
    載為左轉）欲至○○路；適謝舜昌騎乘車牌號碼000-0000號普
    通重型機車沿○○○路自同向右後側亦闖越紅燈駛來，上開自
    小客車因而撞及重機車之左側，致謝舜昌人車倒地，受有左
    側肩部擦挫傷、左手前臂開放性傷口、左肩部開放性傷口、
    左膝部開放性傷口、左側下肢（小腿）開放性傷口、右手開
    放性傷口等傷害。趙仕翔於肇事後，犯罪未被有偵查犯罪權
    限之公務員或機關發覺前，即向處理事故之警員自首，表明
    其為肇事者，並接受裁判。
二、案經謝舜昌訴由臺南市政府警察局歸仁分局報告臺灣臺南地
    方檢察署檢察官偵查起訴。
    理  由
壹、程序事項：
　　本件被告趙仕翔所犯者，非為死刑、無期徒刑、最輕本刑為
    3年以上有期徒刑之罪，亦非高等法院管轄第一審案件，被
    告於準備程序及審理中，就被訴事實為有罪之陳述（本院卷
    第34、50頁），經依法告知其簡式審判程序之旨，並聽取當
    事人之意見後，審判長爰依刑事訴訟法第273 條之1 第1 項
    之規定，裁定進行簡式審判程序（本院卷第52頁）。且依刑
    事訴訟法第273 條之2 規定，不受同法第159 條第1 項、第
    161 條之2 、第161 條之3 、第163 條之1 及第164 條至第
    170 條所規定證據能力認定及調查方式之限制，合先敘明。
貳、實體事項：
一、認定犯罪事實所憑之證據及理由：　　
  ㈠前開犯罪事實，迭據被告趙仕翔於警詢、偵查及原審、本院
    審理中坦承不諱，核與證人即告訴人謝舜昌於警詢中之指述
    相符，復有道路交通事故現場圖（警卷第13頁）、道路交通
    事故調查報告表㈠㈡（警卷第15、17頁）、道路交通事故照片
    22張（警卷第19-39頁）、臺南市立醫院109年10月26日診斷
    證南字第00000000號診斷證明書（警卷第59頁）、李明禮診
    所109年10月30日南縣衛醫字第0000000000號診斷證明書（
    警卷第61頁）各1紙、行車紀錄器錄影光碟1片、臺南市車輛
    行車事故鑑定會110年4月7日鑑定意見書（南鑑0000000案）
    1件（偵卷第21-22頁）在卷可資佐證。是被告之任意性自白
    核與事實相符，堪予採信。
  ㈡按汽車行駛至交岔路口，應遵守燈光號誌。又轉彎車應讓直
    行車先行。道路交通安全規則第102條第1項第1、7款定有明
    文。查被告駕車行經上開肇事地，應注意遵守上開規定，且
    無不能注意之情事，竟疏未注意遵守，致肇事使人受傷，自
    有應注意能注意而未注意之過失，且該過失與告訴人所受之
    傷害間有相當因果關係，雖告訴人亦有過失，仍無礙被告過
    失責任之成立。臺南市車輛行車事故鑑定會亦同此認定，有
    該會鑑定意見書在卷可稽。
　㈢綜上，被告罪證明確，過失傷害犯行堪以認定，應予論科。
二、論罪科刑：
  ㈠核被告所為，係犯刑法第284條前段之過失傷害罪。
  ㈡被告於肇事後，犯罪未被發覺前，即留在現場並向前往處理
    之員警表明係肇事車輛駕駛人，且坦承犯行進而接受裁判等
    情，有道路交通事故肇事人自首情形紀錄表1件（偵卷第41
    頁）在卷可憑，是已符合自首之規定。本院審酌被告上開所
    為，已有誠摰悔意且有效節省警察及司法機關查獲犯罪嫌疑
    人之資源，爰依刑法第62條前段規定減輕其刑。
三、原審以被告上開犯行，罪證明確，適用刑法第284條前段、
    第41條第1項前段、第62條前段，刑法施行法第1條之1，並
    以行為人之責任為基礎，審酌被告並無前科紀錄，品行尚佳
    、駕駛上開自小客車闖越紅燈而肇事，過失程度嚴重、現場
    路面狹窄，告訴人自被告右側後方駛來，使被告較難以注意
    、告訴人所受傷害之程度，及被告犯罪後坦承犯行，惟尚未
    賠償告訴人所受損害，暨教育程度為碩士畢業，現在從事政
    治工作，擔任民代的助理，家庭生活狀況良好，尚不需扶養
    父母親等智識程度、家庭生活狀況等一切情狀，量處有期徒
    刑2月，並諭知易科罰金之折算標準。本院認原審認事用法
    俱無不合，量刑亦堪認妥適。被告上訴意旨稱原審量刑過重
    ，指摘原判決不當，尚非有理由，應予駁回。
四、查被告未曾因故意犯罪受有期徒刑以上刑之宣告，有臺灣高
    等法院被告前案紀錄表1份在卷可參。又被告迭於警詢、偵
    查及原審、本院審理中已坦承犯行，且與告訴人於本院審理
    前已達成和解，願賠償告訴人之損害新台幣2萬1千元，告訴
    人不追究刑事責任，有彰化縣北斗鎮調解委員會110年10月5
    日調解書1份在卷可稽（本院卷第39頁），告訴人並稱泰安
    產物保險公司嗣已匯該筆錢到伊帳戶（本院卷第37頁）。是
    本院認被告經此偵審程序教訓，應知警惕諒無再犯之虞，所
    宣告之刑以暫不執行為適當，爰併宣告緩刑2年，以勵自新
    。
據上論斷，應依刑事訴訟法第368條、第364條、第273條之1第1
項，刑法第74條第1項第1款，判決如主文。
本案經檢察官黃彥翔提起公訴，檢察官柯怡伶到庭執行職務。
中　　華　　民　　國　　110 　年　　11　　月　　17  　日
                  刑事第一庭    審判長法　官  楊清安
　　　　　　　　　                    法　官  蕭于哲
　　　　　　　　　　　　　　　　　　　法　官  陳顯榮
以上正本證明與原本無異。
不得上訴。
　　　　　　　　　　　　　　　　　　　書記官  盧建元
中　　華　　民　　國　　110 　年　　11　　月　　17　　日

附錄本案論罪科刑法條全文：
刑法第284條前段：
因過失傷害人者，處 1 年以下有期徒刑、拘役或 10 萬元以下
罰金；致重傷者，處 3 年以下有期徒刑、拘役或 30 萬元以下
罰金。